#### Contatar

11952229026 (Mobile) marco.oliveira92@hotmail.co m

www.linkedin.com/in/maanolfi (LinkedIn)

www.schoolofnet.com/portfolio/ marco-antonio-de-oliveira-filho-676 (Portfolio)

### Principais competências

**JavaScript** 

Desenvolvimento de sites

React.js

### Languages

Português (Native or Bilingual) Inglês (Elementary)

#### Certifications

Aceleradev Frontend React

Desenvolvedor Web Front-End

# Marco Antonio de Oliveira Filho

Desenvolvedor Reactjs Júnior |

São Paulo, São Paulo, Brasil

### Resumo

Apesar de não ter trabalhado diretamente com desenvolvimento profissionalmente, tenho dedicado meu tempo aos estudos de Desenvolvimento Web (HTML, CSS E JAVASCRIPT).

https://github.com/maanolfi

Trabalhei durante 4 anos com suporte ao usuário remoto e presencial, manutenção de servidores/desktops/notebooks/ impressoras e compras de equipamento de TI. Administrando bancos de dados relacional e Redes TCP/IP conduzindo todos os chamados do começo ao fim.

## Experiência

Crescer Informática Ltda
Técnico de infraestrutura
agosto de 2014 - novembro de 2018 (4 anos 4 meses)
Ipiranga - São Paulo

Distribuidores dos software Sophia gestão escoar e ERP CIGAM, atuando com suporte e implantação de ambos.

- Atendimento ao usuário, colaboradores externos e internos.
- Suporte a hardware de notebooks, desktops, impressoras e servidores.
- Administração dos servidores (Windows Server 2008-2016; Cloud Equinix, Embratel e EC2 Amazon) monitorando disponibilidade, acessibilidade, políticas de acesso e estrutura organizacional.
- Administração de bancos de dados relacional (MS SQL SERVER 2005-2016 e MySQL), instalação, manutenção das bases, planos de cópias de segurança e migração de dados.
- Administrativa dos serviços de Active Directory; DHCP; DNS; Print Server;
   File Server; Servidor Web IIS; FTP; Switch e Roteador; Antivírus; Firewall;
   Plano de Backups; Microsoft Exchange e contas de e-mail.

# Formação acadêmica

Uninove - Universidade Nove de Julho

Tecnólogo em Banco de Dados, Tecnologia da Informação · (2014 - 2017)